【裁判字號】    99,簡上,142
【裁判日期】    990906
【裁判案由】    竊盜
【裁判全文】
臺灣彰化地方法院刑事判決             99年度簡上字第142號
公  訴  人  臺灣彰化地方法院檢察署檢察官
上  訴  人
即  被  告  乙○○
上列上訴人即被告因竊盜案件，不服本院中華民國99年6 月22日
99年度簡字第1078號第一審簡易判決（檢察官聲請簡易判決處刑
案號：99年度偵字第2304號），提起上訴，本院管轄第二審合議
庭判決如下︰
    主  文
上訴駁回。
    事  實
一、乙○○前曾因施用第一、二級毒品案件，經本院以93年度訴
    字第174 號判決分別判處有期徒刑8 月、5 月，應執行有期
    徒刑1 年確定；再因施用第一級毒品案件，經本院以93年度
    訴字第865 號判決判處有期徒刑10月確定，嗣並與上開有期
    徒刑8 月、5 月定應執行有期徒刑1 年9 月確定。另因竊盜
    案件，經本院以93年度彰簡字第887 號判決判處拘役40日確
    定，並與上開有期徒刑1 年9 月入監接續執行，已於95年4
    月12日縮刑期滿執行完畢。出監後又因施用毒品案件，經本
    院以95年度訴字第1231號判決判處有期徒刑11月，並經臺灣
    高等法院臺中分院及最高法院駁回上訴而確定；再因施用毒
    品案件，經國防部南部地方軍事法院以96年度訴字第20號判
    決判處有期徒刑1 年2 月，並經國防部高等軍事法院高雄分
    院駁回上訴確定；復因二次施用毒品案件，經本院以96年度
    訴字第1674號判決分別判處有期徒刑10月，均減為有期徒刑
    5 月，應執行有期徒刑9 月確定，嗣再與上開有期徒刑11月
    （經減刑為有期徒刑5 月15日）、有期徒刑1 年2 月（經減
    刑為有期徒刑7 月）定應執行有期徒刑1 年8 月確定，入監
    執行後，甫於98年4 月9 日縮刑期滿執行完畢。
二、詎仍不知悔改，竟與胞兄鄭智仁共同基於意圖為自己不法所
    有之犯意聯絡，於99年1 月18日凌晨2 時許，由乙○○騎乘
    機車載送鄭智仁至彰化縣彰化市○○街140 巷1 號前，並在
    該處等候接應，而推由鄭智仁以其所有之鑰匙1 支竊取甲○
    ○所有之車牌號碼MP7-012 號重型機車1 部得手，鄭智仁嗣
    將該車之車牌拆下丟棄，改懸掛不知情之林祥寶所有之GCA-
    950 號車牌於該機車上。嗣因鄭智仁涉及另案竊盜案件，為
    警查獲並接受詢問時，主動供出本案竊盜事實，並交付上開
    鑰匙1 支為警查扣，始查悉上情【鄭智仁所涉本件竊盜犯行
    ，另經本院以99年度易字第185 號判決判處有期徒刑4 月確
    定在案】。
三、案經臺灣彰化地方法院檢察署檢察官自動檢舉偵辦後聲請簡
    易判決處刑。
    理  由
一、證據能力部分
(一)、按被告以外之人於審判外之言詞或書面陳述，除法律有規定
    者外，不得作為證據；惟被告以外之人於偵查中向檢察官所
    為陳述，除顯有不可信之情況者外，得為證據，刑事訴訟法
    第159 條第1 項、159 條之1 第2 項定有明文。蓋因檢察官
    與法官同為司法官署，且檢察官代表國家偵查犯罪，依法有
    訊問被告、證人及鑑定人之權力，且須對被告有利、不利之
    情形均應注意，況徵諸實務運作，檢察官實施刑事偵查程序
    ，亦能恪遵法定程序之要求，不致有違法取證情事且可信度
    極高，是被告以外之人前於偵查中已具結而為證述，除反對
    該項供述得具有證據能力之一方，已釋明「顯有不可信之情
    況」之理由外，不宜以該證人未能於審判中接受他造之反對
    詰問為由，即遽指該證人於偵查中之陳述不具證據能力，方
    符前揭法條之立法意旨。查本案證人鄭智仁於檢察官偵查中
    所為之陳述，均經具結，被告並未提及檢察官在偵查時，有
    任何不法取供之情形，客觀上並無顯不可信之情況，是前揭
    證人於偵查中之證言自具有證據能力。
(二)、另被告以外之人於審判外之陳述，雖不符刑事訴訟法第159
    條之1 至第159 條之4 之規定，而經當事人於審判程序同意
    作為證據，法院審酌該言詞陳述或書面陳述作成時之情況，
    認為適當者，亦得為證據；當事人、代理人或辯護人於法院
    調查證據時，知有第159 條第1 項不得為證據之情形，而未
    於言詞辯論終結前聲明異議者，視為有前項之同意，刑事訴
    訟法第159 條之5 定有明文。查本案其餘卷證，公訴人及被
    告均不爭執其證據能力，本院復衡以該等供述證據作成時之
    情況，並無出於不正取供或其他違法不當情事，且客觀上亦
    無顯不可信之情況，堪認為適當，而非供述證據部分，亦核
    無違法取得之情形，自均具有證據能力，合先敘明。
二、訊據被告乙○○固坦承：因胞兄鄭智仁向伊表示要去騎乘1
    部機車，伊遂於上開時間，騎乘機車載送胞兄鄭智仁至彰化
    縣彰化市○○街140 巷1 號前，並在該處等候接應，其後鄭
    智仁即騎乘1 部車牌號碼MP7-012 號重型機車出現，嗣後鄭
    智仁並加以更換車牌等情。惟矢口否認有何共同竊盜之犯行
    ，辯稱：伊搭載鄭智仁前往上開地點時，確實不知道鄭智仁
    是要竊取機車，後來看到鄭智仁在更換車牌時，伊才發覺那
    機車是鄭智仁所竊取云云。經查：
(一)、上開犯罪事實，業據證人徐國書（即被害人甲○○之胞弟）
    於99年1 月22日警詢中指證明確（99年度偵字第1050號偵卷
    第10-11 頁）；且經證人即共犯鄭智仁於99年2 月4 日偵查
    中具結證稱：因為沒有機車可代步，伊有叫乙○○載伊去竊
    取機車，並在現場等候，若伊未竊車成功，乙○○就負責載
    伊離開，而由伊以自備鑰匙竊取上開MP7-012 號機車，其後
    伊與乙○○即輪流以該機車代步，又當初偵訊時想說抓到1
    個人就好了，才沒有供出乙○○有共同犯案等語屬實（99年
    度偵字第1050號偵卷第46-47 頁）。又被告乙○○於99年5
    月5 日偵查中亦已坦認：伊有與鄭智仁共同竊取上開機車，
    係由鄭智仁所提議，因為渠等無機車可供代步，而當天伊所
    使用搭載鄭智仁之機車也是阿姨的，當天伊載鄭智仁到現場
    後，伊在該處等候約10餘分鐘，鄭智仁竊得機車後，渠等各
    騎乘1 部機車離開，伊有騎該部贓車去買東西，當時鄭智仁
    有說若未竊車成功，再由伊載鄭智仁離開，該贓車騎回家後
    ，伊也有騎過幾次等詞（99年度偵字第2304號偵卷第35-36
    頁），此外復有扣押筆錄、扣押物品目錄表、機車照片4 張
    、車輛協尋電腦輸入單2 紙（車號：MP7-012 號，車主：甲
    ○○，報案人：徐國書）、車籍查詢- 基本資料詳細畫面（
    MP7-012 號）、贓物認領保管單1 紙及監視器翻拍照片6 張
    等件附卷可稽（99年度偵字第1050號偵卷第14-24 、34頁）
    ，暨有本案竊取機車所使用之鑰匙1 支扣案可資佐證，洵堪
    認定。
(二)、至被告乙○○空言辯稱：伊搭載鄭智仁前往上開地點時，確
    實不知道鄭智仁是要竊取機車云云。然查：被告乙○○與胞
    兄鄭智仁同住一處，鄭智仁於半夜凌晨2 時許，要求乙○○
    搭載伊前往上開地點，並表示要去騎乘1 部機車，茲以鄭智
    仁既非去向友人借車，若非要竊取他人之機車，如何能於半
    夜凌晨時分在上開地點（路旁）取得機車，況依上開監視器
    翻拍照片6 張（99年度偵字第1050號偵卷第34頁）所示，亦
    可知竊盜現場確有2 人，其中1 人去竊車時，另1 人即在路
    口附近守候多時，既然被告乙○○先騎乘機車搭載鄭智仁前
    往竊盜現場，並在鄭智仁下手竊取機車時一直守候在現場，
    豈有不知鄭智仁係在竊取機車之理，況被告乙○○始終均知
    悉鄭智仁計畫竊取他人機車以供代步乙節，已據證人鄭智仁
    於偵查中證述明確，本件被告乙○○空言否認犯行，所為上
    揭辯詞，顯與常情不符，核係卸責之詞，殊無可採，被告乙
    ○○確有與鄭智仁共同竊盜他人機車之犯行至為明確。
(三)、綜上所述，本案事證明確，被告乙○○共同竊盜之犯行洵堪
    認定，應予依法論科。
三、原審就被告上開行為以被告所犯刑法第320 條第1 項竊盜犯
    行事證已臻明確，據以論罪科刑，判處被告有期徒刑4 月，
    並依刑法第41條第1 項前段之規定諭知易科罰金之折算標準
    ，暨將扣案之上開鑰匙1 支諭知沒收，經核原審判決認事用
    法核無違誤，量刑亦屬妥適。上訴人即被告指摘原判決不當
    ，請求撤銷原判決，為無理由，應駁回其上訴。
據上論斷，應依刑事訴訟法第455 條之1 第1 項、第3 項、第36
8 條，判決如主文。
本案經檢察官趙冠瑋到庭執行職務。
中    華    民    國    99    年    9     月    6     日
                  刑事第七庭    審判長法  官  葉明松
                                      法  官  黃玉齡
                                      法  官  郭麗萍
以上正本證明與原本無異。
本件不得上訴。
中    華    民    國    99    年    9     月    7     日
                                      書記官  吳冠慧
附錄本案論罪科刑法條：
中華民國刑法第320條
意圖為自己或第三人不法之所有，而竊取他人之動產者，為竊盜
罪，處5 年以下有期徒刑、拘役或5 百元以下罰金。
意圖為自己或第三人不法之利益，而竊佔他人之不動產者，依前
項之規定處斷。
前二項之未遂犯罰之。

司法院資訊處製作；財團法人民間司法改革基金會備份。
